【裁判字號】    89,毒抗,374
【裁判日期】    891226
【裁判案由】    撤銷停止戒治
【裁判全文】
臺灣高等法院高雄分院刑事裁定          八十九年度毒抗字第三七四號
    抗  告  人
    即受處分人  甲○○
右抗告人因撤銷停止戒治案件，不服臺灣高雄地方法院中華民國八十九年十一月十五
日裁定（八十九年度毒聲字第八九五三號），提起抗告，本院裁定如左：
      主      文
抗告駁回。
      理      由
一、按強制戒治停止期間，應付保護管束，期滿未經撤銷者，視為強制戒治期滿；其
    違反保護管束應遵守事項情節重大者，得由檢察官聲請法院裁定撤銷停止戒治，
    毒品危害防制條例第二十二條第二項定有明文；再受保護管束人在保護管束期間
    內，應服從檢察官及執行保護管束者之命令，保安處分執行法第七十四條之二第
    二款亦有明文。本件抗告人即受處分人甲○○前因施用毒品案件，經原審法院以
    八十九年度毒聲字第四三四六號裁定停止戒治，所餘期間並宣付保護管束，惟受
    處分人竟於保護管束期間，有於八十九年九月五日至臺灣高雄地方法院檢察署採
    尿送驗後，有嗎啡陽性反應，此有台灣科技檢驗公司檢驗報告可參，足見其於保
    護管束中有再施用毒品行為，其違反保護管束應遵守事項情節重大，該署檢附相
    關執行案卷，依毒品危害防制條例第二十二條第一項之規定，聲請撤銷保護管束
    ，令入戒治處所施以強制戒治。原審法院審核檢察官所請，認於法並無不合，及
    裁定甲○○撤銷停止戒治，令入戒治處所施以強制戒治。
二、抗告意旨以抗告人自停止戒治後，即不再接觸毒品，有南昌醫事檢驗所之檢驗報
    告可證，該台灣檢驗科技公司之鑑定結果，應不確實，且並未在抗告人之身上或
    住處查獲毒品、吸食工具或與毒品有關之物品，指摘原審法院遽依台灣檢驗科技
    公司鑑定結果而為撤銷停止戒治之裁定為不當云云。
三、然查抗告人於原審裁定停止戒治，付保護管束期間，於八十九年七月二十五日、
    八月一日、八月十五日、九月五日、十月三日、十月二十四日前往台灣臺灣高雄
    地方法院檢察署向觀護人報到，並接受採尿送驗，而為採尿過中的正確與公平，
    該署乃製作驗尿過程監控表，由受驗人持該表至採尿室完成採驗手續並簽名（章
    ）完畢後，交因各股觀護人並加蓋觀護人官章後，始完成各該次報到及驗尿手續
    ，有各該次驗尿過程監控表影本在卷可稽，採尿過程，可謂極為嚴格，應無遭裁
    或掉包之可能，而尿液經送台灣檢驗科技股份有限公司檢驗，該公司係以ＥＩＡ
    酵素免疫分析法為初步檢驗，再以ＧＣ／ＭＳ氣相層析／質譜儀法為確認檢驗，
    檢驗方法亦極精密，抗告人於前揭各次採尿送驗結果，其中八十九年九月五日之
    尿液，初步及確認檢驗，均驗出有嗎啡陽性反應，顯見抗告人於採尿前之四十八
    小時內仍有施用毒品之行為，應無疑義，抗告人提出之南昌醫事檢驗說之檢驗報
    告單即或可信，然抗告人係於八十九年七月十三日前往檢驗，至多僅能證明抗告
    人在該檢驗日期之四十八小時內未施用毒品，與抗告人在八十九年九月五日之驗
    尿結果無關，至未在抗告人身上或家中查獲毒品、吸食工具或與毒品有關之其他
    物品，亦不能反證抗告人並無施用毒品之行為，是原審之裁定並無不當，抗告人
    之抗告非有理由，應予駁回。
四、據上論斷，應依刑事訴訟法第四百十二條，裁定如主文。
中    華    民    國        八十九      年     十二     月    二十六    日
                              臺灣高等法院高雄分院刑事第四庭
                                  審判長法官  莊  鎮
             法官  陳啟造
                                        法官  陳吉雄
右正本證明與原本無異。
不得再抗告。
                                      書記官  沈有進
中    華    民    國        八十九      年     十二     月    二十八    日
                                                                      Ｈ


司法院資訊處製作；財團法人民間司法改革基金會備份。
